臺灣高等法院刑事裁定
111年度抗字第715號
抗  告  人  
即  受刑人  李佳珉



上列抗告人即受刑人因聲請定其應執行刑案件，不服臺灣新北地
方法院中華民國111年4月14日裁定（111年度聲更一字第1號），
提起抗告，本院裁定如下：
    主  文
抗告駁回。
    理  由
一、原裁定意旨略以：抗告人即受刑人李佳珉（下稱受刑人）因
    如原裁定附表所示之案件，經法院判處如原裁定附表所示之
    刑確定在案，有判決書及本院被告前案紀錄表在卷可稽。再
    受刑人所犯如原裁定附表所示之罪，固分別經判處有得易科
    罰金之罪與不得易科罰金之罪，然受刑人業於民國110年8月
    3日請求聲請人即臺灣新北地方檢察署檢察官就如原裁定附
    表所示之罪，聲請合併定應執行刑，有定刑聲請切結書乙份
    在卷可按。又原裁定附表編號3至5所示之罪雖曾經定應執行
    有期徒刑1年4月確定，然本件檢察官此部分聲請仍屬合法。
    茲檢察官聲請定其應執行之刑，原審審核認聲請為正當，應
    定其應執行之刑，爰審酌受刑人所犯之各罪類型、行為期間
    、所侵害之法益、行為態樣，暨考量受刑人對定刑無意見等
    情，依刑事訴訟法第477條第1項，刑法第50條第2項、第53
    條、第51條第5款之規定，定其應執行之刑為有期徒刑2年等
    語。
二、抗告意旨略以：受刑人涉犯毒品及竊盜等數案件，經原審定
    應執行刑為有期徒刑2年，稍嫌過重，請考量受刑人犯罪時
    之動機、生活狀況、品行以及犯後態度，實因受刑人犯案時
    年紀尚輕及朋友教唆，才犯下違反國家法紀之情事，受刑人
    深感悔悟，家中有幼子、雙親年邁且父親重病，又竊盜罪情
    節輕微，請賜予最有利受刑人之裁定，挽救受刑人之未來云
    云。
三、按裁判確定前犯數罪者，併合處罰之；數罪併罰，有二裁判
    以上者，依刑法第51條之規定，定其應執行之刑；數罪併罰
    ，宣告多數有期徒刑者，於各刑中之最長期以上，各刑合併
    之刑期以下，定其刑期，但不得逾30年，刑法第50條第1項
    前段、第53條、第51條第5款分別定有明文。次按數罪併罰
    之定應執行之刑，係出於刑罰經濟與責罰相當之考量，並非
    予以犯罪行為人或受刑人不當之利益，為一種特別的量刑過
    程。相較於刑法第57條所定科刑時應審酌之事項係對一般犯
    罪行為之裁量，定應執行刑之宣告，乃對犯罪行為人本身及
    所犯各罪之總檢視。除應考量行為人所犯數罪反應出之人格
    特性，並應權衡審酌行為人之責任與整體刑法目的及相關刑
    事政策，在量刑權之法律拘束性原則下，依刑法第51條第5 
    款之規定，採限制加重原則，以宣告各刑中之最長期為下限
    ，各刑合併之刑期為上限，但最長不得逾30年，資為量刑自
    由裁量權之外部界限，並應受法秩序理念規範之比例原則、
    平等原則、責罰相當原則、重複評價禁止原則等自由裁量權
    之內部抽象價值要求界限之支配，使以輕重得宜，罰當其責
    ，俾符合法律授與裁量權之目的，以區別數罪併罰與單純數
    罪之不同，兼顧刑罰衡平原則。個案之裁量判斷，除非有全
    然喪失權衡意義或其裁量行使顯然有違比例、平等諸原則之
    裁量權濫用之情形，否則縱屬犯罪類型雷同，仍不得將不同
    案件裁量之行使比附援引為本案之量刑輕重比較，以視為判
    斷法官本於依法獨立審判之授權所為之量刑裁奪有否裁量濫
    用之情事。此與所謂相同事務應為相同處理，始符合比例原
    則與平等原則之概念，迥然有別（最高法院100年度台上字
    第21號判決意旨參照）。又法院定執行刑時，茍無違法律之
    內、外部界限，其應酌量減輕之幅度為何，實乃裁量權合法
    行使之範疇，自不得遽指違法（最高法院102年度台抗字第9
    32號裁定意旨參照）。
四、經查：
　㈠本件受刑人犯如原裁定附表所示之罪，分別經原裁定附表所
    示之法院判處如原裁定附表所示之刑，且均分別確定在案。
    又原裁定附表編號2至5所示之罪均不得易科罰金，而原裁定
    附表編號1所示之罪則得易科罰金，屬刑法第50條第1項但書
    第1款情形，依同條第2項規定，須經受刑人請求檢察官聲請
    定其應執行刑，始得依刑法第51條規定定其應執行刑。本件
    受刑人業具狀請求檢察官就原裁定附表所示各罪之刑聲請合
    併定其應執行刑，有定刑聲請切結書可佐。是原審審核卷證
    結果，認檢察官聲請為正當，定其應執行刑為有期徒刑2年
    ，經核係在各宣告刑中刑期最長（有期徒刑9月）以上，各
    刑合併之刑期以下之範圍內，與刑法第51條第5款所定之外
    部界限並無違背，亦未逾越自由裁量之內部界限（原裁定附
    表編號3至5所示之罪前曾經判決定應執行有期徒刑1年4月確
    定，加計原裁定附表編號1、2所示之罪之刑期，分別為有期
    徒刑3月、9月，總和為有期徒刑2年4月）。
　㈡本院綜衡卷存事證及受刑人所犯數罪類型、次數、各罪之侵
    害法益、個別罪質內容、各罪犯罪情節、對其犯罪應予之整
    體非難評價及受刑人對本件定應執行刑之意見等一切情狀，
    認原審所定之應執行刑，並未逾越法律所規定之範圍，亦無
    明顯過重而違背比例原則或公平正義之情形，原審定刑職權
    之行使，於法並無違誤，其所酌定之應執行刑，難認有顯然
    濫用裁量權限而未當之情形。準此，受刑人泛稱原裁定量刑
    過重云云，尚難謂可憑。至抗告意旨所指家庭因素，洵非定
    應執行刑時所考量之事由，是受刑人徒以其家庭因素為憑，
    請求更定較輕之刑期云云，亦委無可採。
五、綜上，原裁定並無違誤或不當之處，受刑人徒憑己意，泛以
    原裁定量刑過重，並執家庭因素為由，空言指摘原裁定不當
    ，請求重新定其應執行刑云云，其抗告為無理由，應予駁回
    。
據上論斷，應依刑事訴訟法第412條，裁定如主文。
中　　華　　民　　國　　111 　年　　6 　　月　　20　　日
                  刑事第十一庭  審判長法　官  張江澤
                                      法　官  梁志偉
                                      法　官  章曉文
以上正本證明與原本無異。
不得再抗告。
                                      書記官  賴又瑄
中　　華　　民　　國　　111 　年　　6 　　月　　20　　日